【裁判字號】    97,易,1483
【裁判日期】    971003
【裁判案由】    傷害
【裁判全文】
臺灣士林地方法院刑事判決              97年度易字第1483號
公  訴  人  臺灣士林地方法院檢察署檢察官
被      告  甲○○
上列被告因傷害案件，經檢察官提起公訴（97年度偵字第5294號
），本院判決如下：
    主  文
甲○○傷害人之身體，處拘役參拾日，如易科罰金，以新臺幣壹
仟元折算壹日。
    事  實
一、緣甲○○之母與乙○○間有債務糾紛，而於民國97年3 月13
    日中午，乙○○即至設於臺北市○○區○○路234 號甲○○
    所經營之便當店討論債務問題，甲○○因不滿乙○○在一直
    其店內吵鬧，遂於同日下午1 時54分許，基於傷害之犯意，
    出手用力拉扯乙○○之右手，欲將乙○○拉出上址店外，致
    乙○○受有右手腕撕裂傷（1.5X1 X0.1公分）之傷害。
二、案經乙○○訴由臺北市政府警察局士林分局報告臺灣士林地
    方法院檢察署檢察官偵查起訴。
    理  由
壹、證據能力部分：
    本案所引用之供述及非供述證據，經本院依法踐行調查證據
    程序，檢察官及被告均不爭執各該證據之證據能力，且亦查
    無依法應排除其證據能力之情形，是後述所引用證據之證據
    能力均無疑義。
貳、實體部分：
一、訊據被告甲○○矢口否認有何傷害犯行，辯稱：案發當時伊
    並沒有與告訴人乙○○發生爭執、拉扯，伊只有牽著告訴人
    手要請告訴人出去店外，而告訴人所受之上開傷害，是告訴
    人自己在店內用手敲桌子所造成的，與伊無關云云。然查：
（一）上揭事實業據證人即告訴人乙○○於警詢、檢察官訊問時
      指述甚詳，且經證人即到現場處理的員警吳青原於檢察官
      訊問時就其於案發當天據報前往現場處理的過程結證在卷
      ，此外，復有臺北市立聯合醫院甲種診斷書1 紙附卷可稽
      。
（二）被告雖辯稱：案發當時伊只有牽著告訴人的手，要請告訴
      人出去店外，並無拉扯云云，惟告訴人乙○○於檢察官訊
      問時結證稱：被告強硬的拉著伊的右手，要把伊拉到外面
      ，伊就說不要，‧‧，因為被告拉得很用力，後來伊被被
      告拉得脫皮流血了等語明確，而佐以被告於檢察官訊問時
      就案發當日告訴人係到伊店內要找伊母親要債，在伊店內
      一直罵三字經等節供明在卷，及證人即被告所僱用之店內
      員工葉妙瓊於檢察官訊問時亦證稱：告訴人於當日上午10
      點多到便當店，她在櫃檯罵三字經，叫被告的老婆要還錢
      ，一直罵到中午等語，足見案發當日告訴人至被告所經營
      上址便當店後，在店內並未與被告就債務問題有為洽淡，
      更無達成任何協議，且告訴人在情緒上甚多有不滿之情，
      衡常告訴人於此情形，實無可能如被告所辯伊請告訴人出
      去，告訴人即跟著伊走，而伊只是牽著告訴人的手，益徵
      告訴人上開所指應屬非虛，可以採信，是被告上開所辯係
      事後卸責之詞，委無足取。
（三）被告固另以告訴人所受之上開傷害，是告訴人自己在店內
      用手敲桌子所造成的，與伊無關等語置辯，而證人葉妙瓊
      亦於檢察官訊問時到庭結證稱：告訴人一邊罵一邊用手敲
      店內的不銹鋼櫃檯，在敲桌子時，告訴人的手就有點破皮
      紅紅的云云，且被告於本院審理時並提出店內現場照片為
      佐，然證人吳青原、葉妙瓊於檢察官訊問時均就告訴人是
      右手腕上方受傷一節結證屬實，則即使證人葉妙瓊上開所
      證告訴人一邊罵一邊用手敲店內的不銹鋼櫃檯等語為真，
      告訴人上開所受右手腕上方之傷害亦難認係因用手敲打不
      銹鋼櫃檯所得以造成，況參以證人葉妙瓊係於檢察官訊問
      時證稱：被告沒有拉告訴人的手叫告訴人出去，只有叫告
      訴人出去外面罵等語，與前揭被告於本院審理中所供情節
      ，互有未合，顯見證人葉妙瓊上開所證有迴護被告之情，
      尚不具客觀真實性，無法據之即為被告有利之認定，被告
      此部分所辯，亦非可取。
（四）綜上，本件事證已經明確，被告上揭犯行足可認定，應依
      法論科。
二、核被告甲○○所為，係犯刑法第277 條第1 項之傷害罪。爰
    審酌被告僅因細故對告訴人乙○○心生不滿，即基於傷害犯
    意，出手用力拉扯告訴人，致告訴人受有上開傷害，影響社
    會秩序、善良風氣，所為非是，及其犯罪之動機、目的、手
    段、犯後態度、素行、告訴人所受上開傷害之輕重、所生損
    害等一切情狀，量處如主文所示之刑，並諭知易科罰金之折
    算標準。
據上論斷，應依刑事訴訟法第284 條之1 、第299 條第1 項前段
，刑法第277 條第1 項、第41條第1 項前段，刑法施行法第1 條
之1第1項、第2 項前段，判決如主文。
本案經檢察官余秉甄到庭執行職務。
中    華    民    國    97    年    10    月    3     日
                  刑事第七庭法  官  王美玲
以上正本證明與原本無異。
如不服本判決，應於收受送達後10日內向本院提出上訴書狀，其
未敘述上訴理由者，應於上訴期間屆滿後20日內向本院補提理由
書狀（均須按他造當事人之人數附繕本）。
                            書記官  林靜枝
中    華    民    國    97    年    10    月    3     日
附錄論罪科刑法條：
刑法第277 條第1 項：
  傷害人之身體或健康者，處3 年以下有期徒刑、拘役或1 千元
  以下罰金。


司法院資訊處製作；財團法人民間司法改革基金會備份。
